ro-RO: Finisaj feronerie: Aluminiu; Antichizat; Alamă; Bronz; Periat; Crom; Lucios; Auriu; Lăcuit; Mat; Nichel; Lustruit; Satin; Argintiu; Altele
zh-TW: 五金飾面: 鋁; 古物; 黃銅; 銅色; 拉絲; 鉻; 亮彩唇蜜; 金色; 亮漆; 霧面; 鎳; 拋光; 緞面布; 銀色; 其他
sl-SI: Površinska obdelava strojne opreme: Aluminij; Starinsko; Medenina; Bron; Krtačeno; Krom; Sijaj; Zlato; Lakiran; Mat; Nikelj; Poliran; Satenast; Srebrn; Drugo
nl: Afwerking bouwmaterialen: Aluminium; Antiek; Messing; Brons; Geborsteld; Chroom; Glans; Gold; Gelakt; Mat; Nikkel; Gepolijst; Satijn; Silver; Andere
tr: Donanım kaplaması: Alüminyum; Antik; Pirinç; Bronz; Fırçalanmış; Krom; Parlak; Gold; Lake; Mat; Nikel; Cilalanmış; Saten; Silver; Diğer
pt-PT: Acabamento de hardware: Alumínio; Antigo; Latão; Bronze; Escovado; Cromado; Brilhante; Ouro; Lacado; Mate; Níquel; Polido; Acetinado; Prata; Outro
pt-BR: Acabamento de ferragens: Alumínio; Antigo; Latão; Bronze; Escovado; Cromado; Gloss; Gold; Laqueado; Fosco; Níquel; Polido; Cetim; Silver; Outro
fr: Finition du matériel: Aluminum; Antique; Laiton; Bronze; Brossé; Chrome; Brillant; Or; Laqué; Mat; Nickel; Lustré; Satiné; Argent; Autre
de: Oberflächenbehandlung der Hardware: Aluminium; Antik; Messing; Bronze; Gebürstet; Chrom; Glänzend; Gold; Lackiert; Matt; Nickel; Poliert; Seidenmatt; Silber; Sonstiges
bg-BG: Покритие на железарските предмети: Алуминий; Античен; Месинг; Бронз; Матиран; Хром; Гланц; Златен; Лакиран; Матов; Никел; Полиран; Сатен; Сребро; Други
nb: Maskinvarefinish: Aluminium; Antikk; Messing; Bronse; Børstet; Krom; Gloss; Gull; Lakkert; Matt; Nikkel; Polert; Sateng; Sølv; Annet
zh-CN: 硬件抛光: 铝; 古董; 黄铜; 青铜色; 拉丝; 铬合金; 亮光; 金色; 漆面; 哑光; 镍; 抛光; 缎; 银色; 其他
da: Isenkram-behandling: Aluminum; Antik; Messing; Bronze; Børstet; Krom; Glans; Guld; Lakeret; Mat; Nikkel; Poleret; Satin; Sølv; Andet
sv: Ytbehandling på beslag: Aluminium; Gammaldags; Mässing; Brons; Borstat; Krom; Glans; Gyllene; Lackad; Matt; Nickel; Polerad; Satin; Silver; Övrigt
hr-HR: Završna obrada metalnih komponenti: Aluminij; Starinsko; Mjed; Bronca; Brušeno; Krom; Sjaj; Zlato; Lakirano; Mat; Nikal; Polirano; Saten; Srebro; Ostalo
en: Hardware finish: Aluminum; Antique; Brass; Bronze; Brushed; Chrome; Gloss; Gold; Lacquered; Matte; Nickel; Polished; Satin; Silver; Other
el: Φινίρισμα υλικού: Αλουμίνιο; Αντίκα; Ορείχαλκος; Ορείχαλκος; Ξυσμένο; Χρώμιο; Λάμψη; Χρυσό; Λακαρισμένη; Ματ; Νικέλιο; Γυαλισμένο; Σατέν; Ασημί; Άλλο
fi: Rautatavaran viimeistely: Alumiini; Antiikkinen; Messinki; Pronssi; Harjattu; Kromi; Kiiltävä; Kulta; Lakattu; Matta; Nikkeli; Kiillotettu; Satiini; Hopea; Muu
ru: Покрытие оборудования или технического изделия: Алюминий; Антик; Латунь; Бронза; Шлифованный; Хром; Глянцевый; Золото; Лакированный; Матовый; Никель; Полированный; Полуматовый; Серебро; Другое
sk-SK: Úprava technického vybavenia: Hliník; Starožitný; Mosadz; Bronzový; Brúsený; Chróm; Lesk; Zlato; Lakovaný; Matný; Nikel; Leštený; Satén; Strieborný; Iné
hu: Fémáru felülete: Alumínium; Antik; Sárgaréz; Bronz; Szálcsiszolt; Króm; Fényes; Arany; Lakkozott; Matt; Nikkel; Csiszolt; Szatén; Ezüst; Egyéb
ja: ハンドル・シリンダー等の仕上げ具合: アルミニウム; アンティーク; 真鍮; ブロンズ; ブラッシュド; クロム; グロス; ゴールド; ラッカー; マット; ニッケル; ポリッシュ; サテン; シルバー; その他
pl: Wykończenie sprzętu: Aluminium; Antyk; Mosiądz; Brąz; Szczotkowane; Chrome; Połysk; Złota; Lakierowany; Matowy; Nikiel; Polerowany; Satyna; Srebrna; Inne
lt-LT: Detalių apdaila: Aliuminis; Antikvarinis; Žalvaris; Bronza; Šukuotas; Chromas; Blizgus; Auksas; Lakuotas; Matinis; Nikelis; Poliruotas; Satinas; Sidabrinė; Kita
th: การตกแต่งผิวฮาร์ดแวร์: อะลูมิเนียม; โบราณ; ทองเหลือง; สีบรอนซ์; ขัดให้มีลาย; สไตล์โครม; วาว; โกลด์; เคลือบแล็คเกอร์; ด้าน; นิกเกิล; ขัดเงา; กระดาษเนื้อซาติน; ซิลเวอร์; อื่นๆ
it: Finitura degli attrezzi: Alluminio; Anticato; Ottone; Bronzo; Spazzolato; Cromo; Lucido; Oro; Laccato; Matte; Nickel; Lucidato; Satinato; Argento; Altro
vi: Hoàn thiện phần cứng: Nhôm; Cổ xưa; Đồng; Màu đồng; Xước; Chrome; Bóng; Vàng; Sơn bóng; Lì; Niken; Đánh bóng; Satin; Trắng; Khác
es: Acabado de hardware: Aluminio; Antiguo; Latón; Bronce; Cepillado; Cromo; Brillo; Dorado; Lacado; Mate; Níquel; Pulido; Satinado; Plateado; Otros
ko: 하드웨어 마감: 알루미늄; 앤틱; 황동; 청동색; 브러시드; 크로뮴; 글로스; 금색; 옻칠; 매트; 니켈; 광택제; 새틴; 은색; 기타
cs: Povrchová úprava železářského zboží: Hliník; Starožitný; Mosaz; Bronzová; Kartáčovaný; Chrom; Lesk; Zlatá; Lakovaná; Matná; Nikl; Leštěný; Satén; Stříbrná; Jiné